【裁判字號】    92,財管,12
【裁判日期】    920430
【裁判案由】    選任遺產管理人
【裁判全文】
臺灣士林地方法院民事裁定  九十二年度財管字第一二號
    聲  請  人  甲○○
    代  理  人  劉興源律師
右聲請人聲請指定被繼承人乙○○遺產管理人事件，本院裁定如左：
    主      文
聲請駁回。
聲請程序費用由聲請人負擔。
    理      由
一、本件聲請意旨略以：聲請人甲○○執有林美鳳及其夫即被繼承人乙○○共同簽發
    之本票五紙，嗣乙○○於九十年四月十四日死亡，聲請人於到期日向林美鳳提出
    未獲置理，不得已聲請台灣板橋地方法院裁定本票准予強制執行，經該院以九十
    年度票字第六九七六號裁定准予本票強制執行確定在案，查被繼承人乙○○遺有
    坐落附表所示之不動產，已由相對人聲請鈞院以九十年繼字第三四一號民事裁定
    准予限定繼承，惟繼承人至今已逾一年半尚未向國稅局辦理遺產稅申報、繼承登
    記及遺產、債務之清理事宜，致影響聲請人之權益甚鉅，聲請人依非訟事件法第
    七十九條準用第七十八條之規定，聲請鈞院選任遺產管理人俾代辦理遺產稅申報
    、繼承登記及清償債務等事宜等語。
二、按繼承開始時，繼承人有無不明，而無親屬會議或親屬會議未於一個月內選定遺
    產管理人者，利害關係人得聲請法院選任遺產管理人，並由法院依公示催告程序
    ，定六個月以上之期限，公告繼承人，命其於期限內承認繼承，民法第一千一百
    七十七條、第一千一百七十八條第一項、第二項規定甚明。本件聲請人既陳明被
    繼承人乙○○（男、民國○○○年○月○日生、身分證統一編號：Ｚ00000
    0000號、生前住台北市○○區○○路二０三之六號）死亡後，繼承人林美鳳
    等人向本院聲請限定繼承，並提出本院九十年度繼字第三四一號民事裁定及呈報
    狀為證，堪信為真實，則已有繼承人為限定承認繼承，並非繼承人有無不明或無
    人繼承，自無依前揭規定選任遺產管理人必要。至於非訟事件法第七十九條規定
    所稱「繼承人因故不能管理遺產」，係指繼承開始確有繼承人存在，然每因繼承
    人不知繼承開始等事由，致不能管理遺產，以致遺產閒置無人看管，恐將滅失，
    為保全繼承利益及交易安全，故得由利害關係人聲請法院選任遺產管理人為之管
    理，與聲請人主張本件係繼承人聲請限定繼承後，未持續辦理繼承登記及清償債
    務事宜不同，自無選任遺產管理人必要，聲請意旨於法不合，應予駁回。
三、依非訟事件法第八條前段，裁定如主文。
中      華      民      國    九十二    年      四      月     三十     日
                                    臺灣士林地方法院家事法庭
~B法      官  詹朝傑
右為正本係照原本作成。
如對本裁定抗告須於裁定送達後十日內向本院提出抗告狀。
中      華      民      國    九十二    年      四      月     三十     日
~B法院書記官  劉奕湘


司法院資訊處製作；財團法人民間司法改革基金會備份。
